# 化工企业环保费的入账问题！

提问人：茶前饭后 时间：2017-03-18 07:47:52
请问陈版，据说化工企业环保费，包括污水处理费和固废处理费是可以进成本的，而以前的惯例则是进管理费用环保费了，请问具体注意些什么？哪个文件有说明？

回答人：chenyiwei
不清楚此事。近期应无具体规定出台。你可以查一下是否与 2015 年起实施的《企业产品成本核算制度——石油石化行业》有关。 但是，从原理上说，因为这些废弃物和环境问题确实是在生产过程中产生的，如果不生产产品就不会导致这些问题，因此与这些环境问题治理相关的法定义务在确认负债时，对应科目计入产品成本，也是恰当的。